【裁判字號】    99,上訴,1923
【裁判日期】    991231
【裁判案由】    毒品危害防制條例
【裁判全文】
臺灣高等法院刑事判決                99年度上訴字第1923號
上  訴  人
即  被  告  張志忠
上列上訴人因違反毒品危害防制條例案件，不服臺灣板橋地方法
院99年度訴字第782號，中華民國99年3月31日第一審判決（起訴
案號：臺灣板橋地方法院檢察署99年度毒偵字第1000號），提起
上訴，本院判決如下：
    主  文
上訴駁回。
    理  由
一、按刑事訴訟法第三百七十七條規定，上訴於第三審法院，非
    以判決違背法令為理由，不得為之。是提起第三審上訴，應
    以原判決違背法令為理由，係屬法定要件。且必須依據卷內
    資料為具體之指摘，並足據以辨認原判決已具備違背法令之
    形式，始屬相當。又刑事訴訟法第三百五十條、第三百六十
    一條、第三百六十二條、第三百六十七條規定，不服地方法
    院之第一審判決而上訴者，須提出上訴書狀，並應明具體
    理由，為上訴必備之程式；其所提出之書狀未述上訴理由
    ，或僅曾以言詞陳述上訴理由者，均應於上述期間屆滿後二
    十日內補提理由書於第一審法院。第一審法院經形式審查，
    認逾期未補提上訴理由者，應定期間先命補正，逾期未補正
    者，為上訴不合法律上之程式，應以裁定駁回。倘已提出上
    訴理由，但所提非屬具體理由者，則由第二審法院以上訴不
    合法律上之程式，判決駁回。再揆諸同法第三百六十一條、
    第三百六十七條規定之文義及立法意旨，僅於上訴書狀未
    述上訴理由而未經第一審法院先命補正之情形，為保障上訴
    人之權益，第二審審判長始應先命補正。倘上訴書狀形式上
    已述不服原判決之意旨，即與未述上訴理由之情形有別
    ，無庸再命補正。第二審法院如認上訴書狀雖有記載理由，
    但非屬具體理由者，應逕認其上訴不合法，以判決駁回之。
    而所謂具體理由，必係依據卷內既有訴訟資料或提出新事證
    ，指摘或表明第一審判決有何採證、認事、用法或量刑等足
    以影響判決本旨之不當或違法，而構成應予撤銷之具體事由
    ，始克當之；倘僅泛言原判決認定事實錯誤、違背法令、量
    刑失之過重、過輕，而未依上揭意旨指出具體事由，或形式
    上雖已指出具體事由，然該事由縱使屬實，亦不足以認為原
    判決有何不當或違法者，皆難謂係具體理由，俾與第二審上
    訴制度旨在請求第二審法院撤銷、變更第一審不當或違法之
    判決，以實現個案救濟之立法目的相契合，並節制濫行上訴
    。
二、本件第一審認定上訴人即被告張志忠有第一審判決事實欄所
    記載之犯罪事實，因而論處上訴人施用第一級毒品（累犯，
    量處有期徒刑七月）、施用第二級毒品（均累犯，共計二罪
    ，各量處有期徒刑四月）各罪刑，並諭知相關之從刑，暨定
    其應執行之刑為有期徒刑一年。上訴人提起第二審上訴，其
    上訴理由略謂：上訴人因一時失慮，致有本件施用第一級、
    第二級毒品犯行，嚴重影響未來人生事業發展，甚感心痛悔
    恨。上訴人已下定決心悔改，考慮採取頗有戒毒效果之美沙
    冬療法，完全戒除毒癮，為此提起上訴，請從輕量刑，給予
    易科罰金機會，得以早日努力工作，以免造成社會負擔云云
    。經查，上訴人所犯毒品危害防制條例第十條第一項之施用
    第一級毒品罪，其法定本刑為六月以上五年以下有期徒刑；
    同條第二項之施用第二級毒品罪，其法定本刑為三年以下有
    期徒刑（依刑法第三十三條第三款規定，其最低法定本刑為
    有期徒刑二月），並應依刑法第四十七條第一項之規定，論
    以累犯並加重其刑。第一審判決就上訴人所犯施用第一級毒
    品罪，量處有期徒刑七月；上訴人所犯施用第二級毒品罪，
    共計二罪，分別量處有期徒刑四月，均幾乎量處最低度刑，
    自無量刑過重可言。至於上訴意旨所指上訴人事後已知悔悟
    ，考慮採取美沙冬療法以戒除毒癮，有心早日努力工作等情
    ，仍不足據以認定原判決有何量刑過重之違法、不當。上訴
    理由既未依據卷內既有訴訟資料或提出新事證，具體指摘或
    表明第一審判決於採證、認事、用法及量刑，有何不當或違
    法，構成應予撤銷之具體事由，而僅泛謂第一審量刑過重，
    請求從輕量刑，依上開說明，難謂已明具體理由。本件上
    訴不合法律上之程式，爰不經言詞辯論，逕以判決駁回。
三、據上論斷，應依刑事訴訟法第367條前段、第372條，判決如
    主文。
中    華    民    國    99    年    12    月    31    日
            刑事第二十四庭審判長法  官  李錦樑
                                法  官  陳恆寬
                                法  官  朱瑞娟
上正本證明與原本無異。
施用第一級毒品部分，如不服本判決，應於收受送達後10日內向
本院提出上訴書狀，其未敘述上訴之理由者並得於提起上訴後10
日內向本院補提理由書（均須按他造當事人之人數附繕本）「切
勿逕送上級法院」。
施用第二級毒品部分，不得上訴。
                                書記官  阮桂芳
中    華    民    國    99    年    12    月    31    日

司法院資訊處製作；財團法人民間司法改革基金會備份。
